臺灣新竹地方法院民事判決  
111年度簡上字第55號
上  訴  人  呂文傑  
被上訴人    胡巧麗  

訴訟代理人  田明港  
上列當事人間損害賠償(交通)事件，上訴人對於民國111年4月8
日本院竹北簡易庭111年度竹北簡字第13號第一審判決提起上訴
，本院於民國111年10月12日言詞辯論終結，判決如下：
    主  文
上訴駁回。
第二審訴訟費用由上訴人負擔。
    事實及理由
一、上訴人主張其上訴之理由及主張事實，均如在原審時所述，
    另稱:伊無能力給付被上訴人如原判決所判認之金額，因伊
    目前沒有工作及收入等語，並上訴聲明為:㈠、原判決不利於
    上訴人之部分廢棄；㈡、前項廢棄部分，被上訴人在第一審
    之訴及假執行之聲請均駁回。
二、被上訴人則稱:其主張之答辯理由及事實，均如在原審之陳
    述，並答辯聲明:請求駁回上訴。
三、原判決就被上訴人依民法侵權行為法律關係，請求上訴人給
    付其新臺幣（下同）538,315元及自起訴狀繕本送達翌日起
    算之法定遲延利息，業已判決上訴人應給付被上訴人274,60
    2元，及自民國110年10月16日起至清償日止，按週年利率5%
    計算之利息，而駁回被上訴人其餘之請求，被上訴人就原判
    決駁回部分，並未上訴，此部分業已確定。　　
四、本院之判斷：
㈠、按判決書內應記載之事實，得引用第一審判決。又判決書內
    應記載之理由，如第二審關於攻擊或防禦方法之意見及法律
    上之意見與第一審判決相同者，得引用之，民事訴訟法第45
    4條第1項前段、第2項前段分別定有明文。此一規定，依同
    法第436條之1第3項，於簡易程序之第二審亦有準用。
㈡、經查，兩造均主張其等在本院審理時之攻擊、防禦方法及陳
    述之理由，均與在原審提出者相同，則依上開法條規定，本
    院自得引用第一審判決關於事實之記載。而本院對此部分攻
    擊或防禦方法之意見及法律上之意見，亦均與第一審判決理
    由相同，爰亦引用第一審判決關於理由之記載（見原判決第
    2-6頁之三、得心證之理由欄所載）。至上訴人固稱其目前
    無工作及收入，無力給付被上訴人如原判決判認之金額云云
    ，乃屬其清償能力之問題，自無從作為合法有據之上訴理由
    ，併此敘明。
㈢、從而，本件被上訴人依民法侵權行為之法律關係，請求上訴
    人給付其274,602元，及自110年10月16日起至清償日止，按
    週年利率5%計算之利息，為有理由，應予准許，原審判決認
    事用法並無違誤，應予維持。上訴意旨指摘原判決不當，求
    予廢棄改判，為無理由，應予駁回。
五、據上論結，本件上訴為無理由，依民事訴訟法第436條之1第
    3項、第449條第1項、第78條，判決如主文。
中    華    民    國    111   年    10    月     26   日
                  民事第二庭  審判長法  官  鄭政宗
                                    法  官  王佳惠
                                    法  官  陳麗芬
以上正本係照原本作成。
本判決不得上訴。
中　　華　　民　　國　　111 　年　　10　　月　　27　　日
                                    書記官　黃志微